臺灣嘉義地方法院民事判決
110年度嘉簡字第799號
原      告  馨琳揚企管顧問有限公司


法定代理人  唐明良  
訴訟代理人  黃楠傑  
            陳怡穎  
被      告  黃明德  
上列當事人間請求清償債務事件，本院於民國110年12月17日言
詞辯論終結，判決如下：
    主      文
被告應給付原告新臺幣233,676元，及其中新臺幣209,090元自民
國95年11月28日起至民國104年8月31日止，按週年利率百分之20
計算之利息，暨自民國104年9月1日起至清償日止，按週年利率
百分之15計算之利息。
訴訟費用新臺幣2,540元由被告負擔。
本判決得假執行。
    事實及理由
一、原告主張：被告前向訴外人中華商業銀行股份有限公司（下
    稱中華商銀）申辦現金卡使用，依約被告得持卡借貸款項，
    借款利率以週年利率18.25%計算，若未依約繳款或借款到期
    或視為全部到期而未立即清償時，延滯期間之利率按週年利
    率20%計算利息。詎被告未依約履行繳款義務，至民國95年1
    1月27日止，尚積欠新臺幣（下同）233,676元（含本金209,
    090元、利息及手續費24,586元）未清償。嗣中華商銀將本
    件債權讓與富全國際資產管理股份有限公司（下稱富全公司
    ），富全公司復將本件債權讓與創群投資有限公司（下稱創
    群公司），創群公司再將本件債權讓與讓與原告，爰依現金
    卡契約及債權讓與之法律關係提起本件訴訟等語。並聲明：
    如主文第1項所示。
二、被告則以：我朋友有幫我申請麥克現金卡，他已經往生了，
    而且現金卡也不是我簽名的。雖然他有拿現金卡給我使用，
    不過現金卡最多也只有10萬元而已，是他們亂凹人的。我也
    有還款，之後中華商銀沒有再繼續營業，我也不知道要還給
    誰，況且債權要轉讓給何人都要通知我才對，但都沒有通知
    我，而現在卻已經把債權轉手第三次了，才向我請求，我覺
    得不合理。當初我有在工作時，卻沒有通知我要還款，現在
    我身上有很多病痛，也沒有工作，卻要我還款，我無法接受
    ，若以我現在能力，我勉強每月可以還款2,000元，我的生
    活費都是我大姊資助我的等語。並聲明：原告之訴駁回。
三、得心證之理由：
  ㈠原告主張之前開事實，業據其提出與其所述相符之中華商銀
    現金卡申請書、小額信用貸款契約暨約定書、交易明細、債
    權讓與證明書等件為證，被告對於系爭現金卡係朋友幫其申
    請，其有使用系爭現金卡借款及還款之事實並不爭執，堪認
    被告確有同意申請系爭現金卡並使用之事實，惟被告否認有
    積欠原告上開款項，並以前詞置辯。經查，按當事人主張有
    利於己之事實者，就其事實有舉證之責任，民事訴訟法第27
    7條前段定有明文。又原告對於自己主張之事實已盡證明之
    責後，被告對其主張，如抗辯其不實並提出反對之主張者，
    則被告對其反對之主張，亦應負證明之責，此為舉證責任分
    擔之原則。次按私人帳簿固屬私文書，但如其內容記載連續
    不輟，外觀上又無可疑為臨訟製作者，仍應認有相當之證據
    力（最高法院82年度台上字第69號判決參照）。被告與原告
    訂立之小額信用貸款契約暨約定書第13條約定：「立約人與
    貴行所負之各宗債務，其債權憑證如有遺失、滅失或毀損等
    情事，立約人願配合貴行通知再立債權憑證，提供予貴行收
    執，或依據貴行帳簿、傳票、電腦製作之單據、債權憑證或
    往來文件之影印影本等所記載金額履行債務。」，參以原告
    所提出中華商銀出具之債權讓與證明書記載被告積欠現金卡
    之債務，截至95年11月27日止，尚欠本金、利息（依現金卡
    約定書之規定自原逾期日起算）共計233,676元及其他費用
    等語，再依原告所提出之交易明細係被告自93年1月起至95
    年11月止交易紀錄，逐筆就個別交易之日期、交易額、利息
    及手續費計算為詳細記載，衡情原告應無更改被告交易紀錄
    而為虛偽記載之必要，且前開交易紀錄復又連續不綴，依前
    開說明，應認有相當程度可信之證據力，是以，被告抗辯其
    並無積欠上開款項，尚非可採。
  ㈡從而，原告依現金卡契約及債權讓與之法律關係，訴請被告
    給付如主文第1項所示之金額，為有理由，應予准許。
四、本件事證已臻明確，兩造其餘攻擊防禦方法，核與判決結果
    不生影響，爰不逐一論述。
五、本件係就民事訴訟法第427條訴訟適用簡易程序所為被告敗
    訴之判決，依同法第389條第1項第3款規定，應依職權宣告
    假執行。
六、訴訟費用負擔之依據：依民事訴訟法第78條規定，本件訴訟
    費用額為第一審裁判費2,540元，應由被告負擔。
中　　華　　民　　國　　111 　年　　1 　　月　　7 　　日
                  臺灣嘉義地方法院嘉義簡易庭
                                  法　官　孫偲綺
以上正本係照原本作成。
如對本判決上訴，須於判決送達後20日內向本庭（嘉義市文化路
308之1號）提出上訴狀（均須按他造當事人之人數附繕本）。如
委任律師提起上訴者，應一併繳納上訴審裁判費。
中　　華　　民　　國　　111 　年　　1 　　月　　7 　　日
                                  書記官  李珈慧